臺灣桃園地方法院刑事判決
111年度訴字第883號
公  訴  人  臺灣桃園地方檢察署檢察官 
被      告  余育霖




選任辯護人  杜唯碩律師(法扶律師)
上列被告因違反槍砲彈藥刀械管制條例案件，經檢察官提起公訴
（111年度偵字第16676號），本院判決如下：
    主  文
余育霖犯非法寄藏非制式手槍罪，處有期徒刑參年，併科罰金新
臺幣參萬元，罰金如易服勞役，以新臺幣壹仟元折算壹日；扣案
附表一編號㈠、㈡所示之物均沒收。
    事  實
余育霖明知可發射子彈具有殺傷力之非制式槍枝、具有殺傷力之
非制式子彈，分別係槍砲彈藥刀械管制條例第4條第1項第1款、
第2款所之違禁物品，非經中央主管機關許可，不得寄藏，仍基
於寄藏非制式槍枝、子彈之犯意，於民國111年3月間某日，在桃
園市平鎮區廣德街192巷9弄處，收受真實姓名年籍不詳、綽號「
胖哥」之人其代為保管之具有殺傷力非制式手槍1枝（槍枝管制
編號：0000000000號，含彈匣1個）及具有殺傷力之子彈3顆，並
將之藏放於不知情之余福燕所有之車牌號碼0000-00自用小貨車
副駕駛座後方之手提包中，自斯時起寄藏上開槍枝及子彈。嗣為
余福燕發覺上情並報警處理，而於111年4月3日上午8時許查獲，
並於上開車輛處扣得上開槍枝1枝【即附表一編號㈠所示之物】、
子彈3顆【即附表一編號㈡、㈢所示之物】及附表二所示之物。
    理  由
一、認定犯罪事實所憑之證據及理由：
    上開事實業據被告於警詢、偵查迄至本院審理時均坦承不諱
    （111年度偵字第16676號卷，下稱偵字卷，第23至27、131
    至135頁；111年度訴字第883號卷，下稱訴字卷，第110至11
    1、142至143頁），核與證人余福燕於警詢中之證述（偵字
    卷，第47至48頁）大致相符，並有桃園市政府警察局平鎮分
    局搜索扣押筆錄、扣押物品目錄表、刑案現場照片、車輛詳
    細資料報表、桃園市政府警察局槍枝性能測報告表、初步檢
    視報告表暨附件、內政部警政署刑事警察局111年5月13日刑
    鑑字第000000000號鑑定書暨附件（偵字卷，第49至50、53
    、57至70、147至150頁）在卷可稽，復有非制式手槍1支、
    非制式子彈3顆扣案可佐。又前揭非制式手槍、子彈經送請
    內政部警政署刑事警察局鑑定，其結果認：「一、送鑑手槍
    1枝（槍枝管制編號0000000000），認係非制式手槍，由仿
    手槍外型製造之槍枝，組裝已貫通之金屬槍管而成，擊發功
    能正常，可供擊發適用子彈使用，認具殺傷力。二、送鑑子
    彈8顆，鑑定情形如下：㈠3顆，認均係非制式子彈，由口徑9
    mm制式空包彈組合直徑約8.8mm金屬彈頭而成，採樣1顆試射
    ，可擊發，認具殺傷力。（以下略）」，此有內政部警政署
    刑事警察局111年5月13日刑鑑字第000000000號鑑定書暨附
    件（偵字卷，第147至150頁；訴字卷，第159頁）存卷可憑
    。又上述鑑定方式，就前開之非制式子彈3顆，固僅擇1顆試
    射擊發，並未全數試射，惟鑑定書既已載明上開3顆均係非
    制式子彈，係口徑9mm制式空包彈組合直徑約8.8mm金屬彈頭
    而成，足認上開子彈種類相同者外型均相同，專業人員從其
    外觀研判，足以判斷與試射之散彈、子彈均屬同一類物品，
    故僅擇其中數顆實際鑑定試射，此為專業鑑定人員之專業判
    斷，為節省鑑定資源，以免對外觀已可明顯判斷係同類物品
    之物，一再為重複無益之試射鑑定，被告業已坦認犯行，且
    被告及其辯護人對上開未經試射之非制式子彈均有殺傷力乙
    節，亦皆不爭執（訴字卷，第113頁），堪認前開未經試射
    之非制式子彈2顆，亦均具殺傷力，經核前揭事證，均足佐
    被告前揭任意性自白與事實相符，堪以採信。從而，被告本
    件犯行事證已臻明確，應予依法論科。
二、論罪科刑：
㈠、核被告所為係犯槍砲彈藥刀械管制條例第7條第4項之非法寄
    藏非制式手槍罪及同條例第12條第4項之非法寄藏子彈罪。
㈡、按未經許可，持有槍砲、彈藥、刀械等，其持有之繼續，為
    行為之繼續，並非狀態之繼續，亦即一經持有，該罪雖告成
    立，但其完結須繼續至持有行為終了之時為止（最高法院94
    年台上字第7415號判決參照）。被告自111年3月間某日至11
    1年4月3日上午10時40分許為警查獲時止，持續寄藏扣案之
    非制式手槍1枝、非制式子彈3顆，屬寄藏行為之繼續，應分
    別僅論以一罪。
㈢、本案被告同時寄藏具殺傷力之非制式手槍及子彈，係以一行
    為同時觸犯上開2罪名，為想像競合犯，應依刑法第55條規
    定，從法定刑較重之非法寄藏非制式手槍罪處斷。
㈣、按槍砲彈藥刀械管制條例第7條第4項非法寄藏非制式手槍罪
    之法定刑為「5年以上有期徒刑，併科1千萬元以下罰金」，
    實屬非輕，然同為非法寄藏非制式手槍者，原因動機不一，
    犯罪情節未必盡同，態樣非可一概而論，危害社會程度亦非
    可等量齊觀，是倘依其情狀處以相當有期徒刑，即足以懲儆
    ，並可達防衛社會之目的，自非不可依客觀犯行與主觀惡性
    加以考量，有無可憫恕之情狀，適用刑法第59條規定酌量減
    輕其刑，期使個案裁判量刑能斟酌至當，符合比例原則。查
    被告寄藏之槍枝數量為1把、子彈為3顆，亦無積極證據足認
    其有持之犯罪造成實害，本案寄藏之行為與供作犯罪工具者
    ，危害社會治安程度顯有不同。是本院認被告所為固係違法
    ，然係受人之託而一時失慮所為，犯罪情節與擁槍自重之情
    尚屬有別，並非情無可憫，綜宣告法定最低刑度，猶嫌過重
    ，客觀上足以引起一般同情，爰依刑法第59條規定，酌予減
    輕其刑。
㈤、爰審酌被告無視於政府嚴格管制槍枝、子彈之政策，竟受他
    人所託而非法寄藏槍枝、子彈，對社會治安有顯著之潛在危
    險性，所為實非可取；惟念其犯後始終坦承犯行之態度，復
    衡被告本案犯罪之動機、目的、手段及寄藏槍枝、子彈之數
    量、期間，兼衡被告自述教育程度、素行、經濟狀況及身體
    、家庭生活狀況等一切情狀，量處如主文所示之刑，併科罰
    金部分諭知易服勞役之折算標準。
三、沒收：
㈠、扣案如附表一編號㈠之非制式手槍1枝（含彈匣1個）及編號㈡
    之非制式子彈2顆，均具有殺傷力，業如前述，均屬違禁物
    且為被告本件犯罪所用之物，應依刑法第38條第1 項規定，
    均宣告沒收。
㈡、至於扣案如附表一編號㈢所示之非制式子彈1顆，雖原具殺傷
    力，但經試射後已不存在，所餘彈頭、彈殼已非違禁物，爰
    均不予宣告沒收，附此敘明。
㈢、至其餘扣案如附表二所示之扣案物品因皆與本件犯罪無直接
    關聯，故不論以沒收或沒收銷燬。
據上論斷，應依刑事訴訟法第299 條第1 項前段，判決如主文。
本案經檢察官李佳紜提起公訴，檢察官黃翎樵到庭執行職務。　
中　　華　　民　　國　　111 　年　　12　　月　　12　　日
　　　　 　　　 刑事第十八庭審判長法　官  陳囿辰
　　　　　 　　                   法　官  姚懿珊
　　　　　　　                    法　官  張英尉
以上正本證明與原本無異。
如不服本判決應於收受判決後20日內向本院提出上訴書狀，並應
敘述具體理由。其未敘述上訴理由者，應於上訴期間屆滿後20日
內向本院補提理由書(均須按他造當事人之人數附繕本)「切勿逕
送上級法院」。 
    　　　　　　　　　　　　　　　書記官　李芝菁　　　　
中　　華　　民　　國　　111 　年　　12　　月　　13　　日
附表一：
編號 物品名稱 數量 鑑定結果  ㈠ 改造槍枝（含彈匣1個） 1支 （槍枝管制編號0000000000），認係非制式手槍，由仿手槍外型製造之槍枝，組裝已貫通之金屬槍管而成，擊發功能正常，可供擊發適用子彈使用，認具殺傷力。  ㈡ 未經試射之具殺傷力非制式子彈 2顆 非制式子彈，由口徑9mm制式空包彈組合直徑約8.8mm金屬彈頭而成，認具殺傷力。  ㈢ 經試射之具殺傷力非制式子彈 1顆 非制式子彈，由口徑9mm制式空包彈組合直徑約8.8mm金屬彈頭而成，採樣1顆試射，可擊發，認具殺傷力。 
附表二：
編號 物品名稱 數量 鑑定結果  ㈠ 制式子彈 1顆 研判係口徑919mm制式子彈，經試射，無法擊發，認不具殺傷力。  ㈡ 非制式子彈 4顆 非制式子彈，由金屬彈殼組合直徑約8.9mm金屬彈頭而成，採樣1顆試射，無法擊發，認不具殺傷力。 
附錄本案論罪科刑法條：
槍砲彈藥刀械管制條例第7條
未經許可，製造、販賣或運輸制式或非制式火砲、肩射武器、機
關槍、衝鋒槍、卡柄槍、自動步槍、普通步槍、馬槍、手槍或各
類砲彈、炸彈、爆裂物者，處無期徒刑或7年以上有期徒刑，併
科新臺幣3千萬元以下罰金。
未經許可，轉讓、出租或出借前項所列槍砲、彈藥者，處無期徒
刑或5年以上有期徒刑，併科新臺幣1千萬元以下罰金。
意圖供自己或他人犯罪之用，而犯前二項之罪者，處死刑或無期
徒刑；處徒刑者，併科新臺幣5千萬元以下罰金。
未經許可，持有、寄藏或意圖販賣而陳列第1項所列槍砲、彈藥
者，處5年以上有期徒刑，併科新臺幣1千萬元以下罰金。
意圖供自己或他人犯罪之用，以強盜、搶奪、竊盜或其他非法方
法，持有依法執行公務之人所持有之第1項所列槍砲、彈藥者，
得加重其刑至二分之一。
第1項至第3項之未遂犯罰之。

槍砲彈藥刀械管制條例第12條
未經許可，製造、販賣或運輸子彈者，處1年以上7年以下有期徒
刑，併科新台幣500萬元以下罰金。
未經許可，轉讓、出租或出借子彈者，處6月以上5年以下有期徒
刑，併科新台幣300萬元以下罰金。
意圖供自己或他人犯罪之用，而犯前二項之罪者，處3年以上10
年以下有期徒刑，併科新台幣700萬元以下罰金。
未經許可，持有、寄藏或意圖販賣而陳列子彈者，處5年以下有
期徒刑，併科新台幣300萬元以下罰金。
第1項至第3項之未遂犯罰之。